# Gabriel da Silva SILVÉRIO

**Telefone:** (24)99939-6729

**E-mail:** <u>bielsil27@gmail.com</u> **Github:** https://github.com/gsilverio7

#### **RESUMO**

Sou um programador com mais de três anos de experiência em desenvolvimento web. Trabalho atualmente em uma plataforma de CRM e uma plataforma de testes de rodagem veicular com vários usuários na região sul do estado do Rio de Janeiro, usando tecnologias como JavaScript, PHP, Laravel e MySQL.

### **EXPERIÊNCIA**

#### Programador de Sistemas

Previsiown - 12/2020 a dias atuais

Atuo como desenvolvedor web full stack em dois produtos diferentes. Um deles é uma plataforma de CRM. Neste produto trabalhei em várias funcionalidades, como: controle de estoque de mercadorias, emissão de relatórios, leitura de notas fiscais, entre outras.

O outro é uma plataforma de testes de rodagem veicular, que coleta e analisa dados dos sensores presentes nos automóveis, usando conceitos como Internet of Things e Machine Learning. Neste produto trabalhei em várias funcionalidades envolvendo o rastreamento de veículos com o auxílio da API Here Maps, análise de dados e prevenção de ocorrências.

Em ambos os produtos utilizei as tecnologias HTML/CSS/Bootstrap/JavaScript/Jquery/PHP/Laravel/MySQL, com o uso de Git para o versionamento de código.

#### Estagiário de Programação

DEC9 Marketing e Tecnologia - 07/2020 a 09/2020

Atuei principalmente como um desenvolvedor front-end, construindo landing pages e sites institucionais com HTML/CSS/Bootstrap/JavaScript e com WordPress. Também trabalhei na parte de back-end em sistemas web baseados em PHP/Codelgniter.

#### **Diretor de Projetos**

<u>UFFTech Empresa Júnior</u> - 06/2019 a 07/2020

Participei do processo de transformação da UFFTech de um projeto de extensão para uma empresa júnior. Desenvolvi páginas web em HTML/CSS/JavaScript e Wordpress, além de treinar novos membros no uso dessas tecnologias. Exerci função de liderança na equipe de projetos, onde começamos a implantar a metodología ágil scrum.

#### **Outros Projetos**

Desenvolvi uma aplicação que compartilha casos de ONGs com usuários dispostos a ajudar. A aplicação é dividida em uma API REST feita em Node.js/Express/SQLite que é consumida por um front-end web feito em React e um front-end mobile feito em React Native.

## **EDUCAÇÃO**

#### Análise de Sistemas

Universidade de Vassouras - 03/2022 a 08/2024 (Em curso)

#### **IDIOMAS**

Português e Inglês.